【裁判字號】    92,交聲,108
【裁判日期】    921128
【裁判案由】    聲明異議
【裁判全文】
臺灣屏東地方法院交通事件裁定                    九十二年度交聲字第一八號
    異  議  人
    即受處分人  甲○○
右列異議人因違反道路交通管理處罰條例案件，對於交通部公路總局屏東監理站所為
之處分（屏監稽違字第駕裁82－V00000000號）聲明異議，本院裁定如左：
    主  文
異議駁回。
    理  由
一、異議意旨略以：異議人即受處分人甲○○於民國九十一年三月十七日，駕駛車牌
    號碼ＷＢ－二○三三號自小客車，沿屏東縣內埔鄉○○路直行，於同日十四時三
    十五分許，行近該路與南寧路多時相號誌管制之交岔路口時，見前方直行方向號
    誌為紅燈，乃放慢車速接近路口，待直行號誌轉為綠燈，馬上加速前駛，並無闖
    越紅燈，異議人通過路口約二、三十公尺處時，卻遭警員陳秋雄攔下，並以異議
    人闖紅燈為由開單告發，陳秋雄對異議人有何闖越紅燈之違規並未拍照存證，案
    發路段又係彎路，陳秋雄取締之站立點，遭地形阻隔應無法看到路口號誌，如何
    認定異議人有闖越紅燈之事實，警方舉發異議人闖越紅燈之違規事由，顯有違誤
    ，交通部公路總局屏東監理站據以裁罰新台幣（下同）五千四百元，並記違規點
    數三點，應予撤銷云云。
二、按汽車駕駛人，行經有燈光號誌管制之交岔路口闖紅燈者，處新台幣一千八百元
    以上五千四百元以下罰鍰。道路交通管理處罰條例第五十三條定有明文。又汽車
    駕駛人有第五十三條之情形者，記違規點數三點。同條例第六十三條第一項第三
    款亦有規定。
三、經查：
（一）異議人於九十一年三月十七日，駕駛車牌號碼ＷＢ－二○三三號自小客車，沿
      屏東縣內埔鄉○○路直行，於同日十四時三十五分許，通過該路段與南寧路交
      岔路口時為警員陳秋雄攔下，並以異議人闖紅燈為由開單告發，交通部公路總
      局屏東監理站據此於九十二年八月二十八日以屏監違字第駕裁82－V00000000
      號違反道路交通管理事件裁決書裁罰五千四百元，並記違規點數三點等情，業
      經異議人供述明確，並有舉發違反道路交通管理事件通知單、裁決書各一紙在
      卷可證。
（二）本件屏光路段於上述交岔路口前後呈弧形彎道，道路中央設置安全島用以分隔
      雙向車流，有現場相片四幀在卷可佐。異議人既自承通過交岔路口行駛約二、
      三十公尺為陳秋雄攔下開單告發之事實，可見陳秋雄於案發當時，應是利用該
      路段為弧形彎道之地利條件，在距交岔路口不遠處，定點攔檢行經交岔路口車
      輛之勤務，因此陳秋雄應會注意交岔路口號誌及行車動態，而無誤認號誌之可
      能。又細繹上述相片中標示陳秋雄取締本件交通違規時之站立點，該處距離交
      岔路口不遠，可輕易觀察路口號誌狀況。參照異議人自承於案發當時僅向陳秋
      雄爭執有無闖越紅燈，未就陳秋雄可否看見燈光號誌一事質疑，則異議人於案
      發當時應亦認為陳秋雄並無不能看見交岔路口號誌之情事，否則異議人豈有不
      併予爭執之理？異議人事後辯稱陳秋雄無法觀察交岔路口號誌云云，顯為卸責
      之詞，不足採信。再異議人並未供述其與陳秋雄有何仇怨存在，陳秋雄亦無誣
      指異議人交通違規之必要。而現行法令查無員警應以拍照存證之方式舉發闖紅
      燈之交通違規事項，本件陳秋雄未拍照存證，應無何疏失可言。綜上，陳秋雄
      於案發當時觀察交岔路口號誌及行車動向後，因異議人闖越紅燈加以攔檢告發
      ，公路總局屏東監理站據此依法裁罰五千四百元，並記違規點數三點，並無違
      誤。異議人徒以陳秋雄站立地無法觀察燈光號誌，又未照像存證云云，指摘交
      通部公路總局屏東監理站上述裁決，並無理由，應予駁回。
四、據上論斷，應依道路交通管理處罰條例第八十七條第一項，道路交通案件處理辦
    法第十九條，裁定如主文。
中      華      民      國      九十二      年      十一  月    二十八  日
                              臺灣屏東地方法院交通法庭
                                  法  官  林昌義
右正本證明與原本無異。
如不服本裁定應於收受送達後五日內向本院提出抗告書狀敘述抗告之理由抗告於台灣
高等法院高雄分院。
                                  書記官  潘美碧
中      華      民      國      九十二      年      十二  月    一     日


司法院資訊處製作；財團法人民間司法改革基金會備份。
